---
title: "Analyse des contributions du Grand Débat National sur la transition écologique"
author: ""
date: "24 février 2019"
output: 
  html_document:
    theme: cosmo
---

```{r setup, include=FALSE,  message=FALSE}
knitr::opts_chunk$set(echo = FALSE, warning = FALSE, comment = NA)
require(knitr)
require(dplyr)
require(metricsgraphics)
require(tidytext)
require(tidyverse)
require(stopwords)
require(tm)
require(qdapTools)
require(igraph)
require(ggplot2)
require(sp)
require(cartography)
```

```{r loadata, echo=FALSE, cache= FALSE,  message=FALSE}
setwd("C:/Users/stephane.trainel/Documents/Developpements/granddebat-contrib/")
#source("loaddata.R", encoding = "UTF-8")
load(file = "data.Rdata")
load(file = "data_tmq.Rdata")
load(file = "dep.Rdata")
```


## Premiers chiffres

Nombre de contributions 
```{r nbcontrib, echo=FALSE}
as.numeric(count(data))
```

```{r nbtypeauthor, echo=FALSE}
dt <- data %>% count (authorType)
dt$pct <- round(dt$n / sum(dt$n) * 100,2)
kable(dt, caption = "Type de contributeur", col.names = c("Type d'auteur","Nb","Pct"))
```

```{r nbdep, echo=FALSE, cache= FALSE,  message=FALSE, fig.height = 8, fig.width = 8}
dt <- data %>% count (DEP) %>% inner_join(stats, by="DEP") %>% mutate(dens = 10000 * n / NBHAB2019)
plot(dep)
choroLayer(spdf = dep, df = dt, spdfid = "CODE_DEPT", 
           dfid = "DEP", var = "dens", border = NA, 
           col = carto.pal("wine.pal", 6), legend.pos = "topleft", 
           add = TRUE, method = "geom", nclass = 6, legend.title.txt = "Nombre de contributions pour 10 000 habitants")
```

## Analyse de mots dans la Q1

```{r q1stat, echo=FALSE}
dt <- data %>% count (Q1F)
dt$pct <- round(dt$n / sum(dt$n) * 100,2)
kable(dt, caption = vars2_value[1], col.names = c("Réponse","Nb","Pct"))
```

```{r q1stat_topmots, echo=FALSE, warning=FALSE}
tmq1_temp <- data.frame(word = colnames(tmq1),freq=diag(tmq1))
tmq1_temp <- tmq1_temp[order(-tmq1_temp$freq),]
ggplot(tmq1_temp[1:20,], aes(x = reorder(word, -freq), y = freq)) + 
  geom_bar(stat="identity") + 
  coord_flip()+
  xlab("Terme") + 
  ylab("Fréquence") + 
  theme_minimal()
```


```{r q1stat_nuagetopmots, echo=FALSE, warning=FALSE, fig.height = 8, fig.width = 8}
g <- graph.adjacency(tmq1, weighted=T, mode = "undirected")
g <- simplify(g)
V(g)$label <- V(g)$name
V(g)$degree <- degree(g)
V(g)$label.cex <- 2.2 * V(g)$degree / max(V(g)$degree)+ .2
V(g)$label.color <- rgb(0, 0, .2, .8)
V(g)$frame.color <- NA
egam <- (log(E(g)$weight)+.4) / max(log(E(g)$weight)+.4)
E(g)$color <- rgb(.5, .5, 0, egam)
E(g)$width <- egam
layout1 <- layout.fruchterman.reingold(g)
set.seed(3952)
plot(g, layout=layout1, width = 500, height = 500)
```

## Analyse de mots dans la Q2

```{r q2stat_topmots, echo=FALSE, warning=FALSE}
vars2_value[2]
tmq2_temp <- data.frame(word = colnames(tmq2),freq=diag(tmq2))
tmq2_temp <- tmq2_temp[order(-tmq2_temp$freq),]
ggplot(tmq2_temp[1:20,], aes(x = reorder(word, -freq), y = freq)) + 
  geom_bar(stat="identity") + 
  coord_flip()+
  xlab("Terme") + 
  ylab("Fréquence") + 
  theme_minimal()
```


```{r q2stat_nuagetopmots, echo=FALSE, warning=FALSE, fig.height = 8, fig.width = 8}
g <- graph.adjacency(tmq2, weighted=T, mode = "undirected")
g <- simplify(g)
V(g)$label <- V(g)$name
V(g)$degree <- degree(g)
V(g)$label.cex <- 2.2 * V(g)$degree / max(V(g)$degree)+ .2
V(g)$label.color <- rgb(0, 0, .2, .8)
V(g)$frame.color <- NA
egam <- (log(E(g)$weight)+.4) / max(log(E(g)$weight)+.4)
E(g)$color <- rgb(.5, .5, 0, egam)
E(g)$width <- egam
layout1 <- layout.fruchterman.reingold(g)
set.seed(3952)
plot(g, layout=layout1, width = 500, height = 500)
```


## Analyse des réponses de la Q3

```{r , echo=FALSE}
dt <- data %>% count (Q3)
dt$pct <- round(dt$n / sum(dt$n) * 100,2)
kable(dt, caption = vars2_value[3], col.names = c("Réponse","Nb","Pct"))
```

## Analyse de mots dans la Q4

```{r q4stat_topmots, echo=FALSE, warning=FALSE}
vars2_value[4]
tmq4_temp <- data.frame(word = colnames(tmq4),freq=diag(tmq4))
tmq4_temp <- tmq4_temp[order(-tmq4_temp$freq),]
ggplot(tmq4_temp[1:20,], aes(x = reorder(word, -freq), y = freq)) + 
  geom_bar(stat="identity") + 
  coord_flip()+
  xlab("Terme") + 
  ylab("Fréquence") + 
  theme_minimal()
```


```{r q4stat_nuagetopmots, echo=FALSE, warning=FALSE, fig.height = 8, fig.width = 8}
g <- graph.adjacency(tmq4, weighted=T, mode = "undirected")
g <- simplify(g)
V(g)$label <- V(g)$name
V(g)$degree <- degree(g)
V(g)$label.cex <- 2.2 * V(g)$degree / max(V(g)$degree)+ .2
V(g)$label.color <- rgb(0, 0, .2, .8)
V(g)$frame.color <- NA
egam <- (log(E(g)$weight)+.4) / max(log(E(g)$weight)+.4)
E(g)$color <- rgb(.5, .5, 0, egam)
E(g)$width <- egam
layout1 <- layout.fruchterman.reingold(g)
set.seed(3952)
plot(g, layout=layout1, width = 500, height = 500)
```



## Analyse des réponses de la Q5

```{r , echo=FALSE}
dt <- data %>% count (Q5)
dt$pct <- round(dt$n / sum(dt$n) * 100,2)
kable(dt, caption = vars2_value[5], col.names = c("Réponse","Nb","Pct"))
```


## Analyse de mots dans la Q6

```{r q6stat_topmots, echo=FALSE, warning=FALSE}
vars2_value[6]
tmq6_temp <- data.frame(word = colnames(tmq6),freq=diag(tmq6))
tmq6_temp <- tmq6_temp[order(-tmq6_temp$freq),]
ggplot(tmq6_temp[1:20,], aes(x = reorder(word, -freq), y = freq)) + 
  geom_bar(stat="identity") + 
  coord_flip()+
  xlab("Terme") + 
  ylab("Fréquence") + 
  theme_minimal()
```


```{r q6stat_nuagetopmots, echo=FALSE, warning=FALSE, fig.height = 8, fig.width = 8}
g <- graph.adjacency(tmq6, weighted=T, mode = "undirected")
g <- simplify(g)
V(g)$label <- V(g)$name
V(g)$degree <- degree(g)
V(g)$label.cex <- 2.2 * V(g)$degree / max(V(g)$degree)+ .2
V(g)$label.color <- rgb(0, 0, .2, .8)
V(g)$frame.color <- NA
egam <- (log(E(g)$weight)+.4) / max(log(E(g)$weight)+.4)
E(g)$color <- rgb(.5, .5, 0, egam)
E(g)$width <- egam
layout1 <- layout.fruchterman.reingold(g)
set.seed(3952)
plot(g, layout=layout1, width = 500, height = 500)
```

## Analyse de mots dans la Q7

```{r q7stat_topmots, echo=FALSE, warning=FALSE}
vars2_value[7]
tmq7_temp <- data.frame(word = colnames(tmq7),freq=diag(tmq7))
tmq7_temp <- tmq7_temp[order(-tmq6_temp$freq),]
ggplot(tmq7_temp[1:20,], aes(x = reorder(word, -freq), y = freq)) + 
  geom_bar(stat="identity") + 
  coord_flip()+
  xlab("Terme") + 
  ylab("Fréquence") + 
  theme_minimal()
```


```{r q7stat_nuagetopmots, echo=FALSE, warning=FALSE, fig.height = 8, fig.width = 8}
g <- graph.adjacency(tmq7, weighted=T, mode = "undirected")
g <- simplify(g)
V(g)$label <- V(g)$name
V(g)$degree <- degree(g)
V(g)$label.cex <- 2.2 * V(g)$degree / max(V(g)$degree)+ .2
V(g)$label.color <- rgb(0, 0, .2, .8)
V(g)$frame.color <- NA
egam <- (log(E(g)$weight)+.4) / max(log(E(g)$weight)+.4)
E(g)$color <- rgb(.5, .5, 0, egam)
E(g)$width <- egam
layout1 <- layout.fruchterman.reingold(g)
set.seed(3952)
plot(g, layout=layout1, width = 500, height = 500)
```

## Analyse de mots dans la Q8

```{r q8stat_topmots, echo=FALSE, warning=FALSE}
vars2_value[8]
tmq8_temp <- data.frame(word = colnames(tmq8),freq=diag(tmq8))
tmq8_temp <- tmq8_temp[order(-tmq8_temp$freq),]
ggplot(tmq8_temp[1:20,], aes(x = reorder(word, -freq), y = freq)) + 
  geom_bar(stat="identity") + 
  coord_flip()+
  xlab("Terme") + 
  ylab("Fréquence") + 
  theme_minimal()
```


```{r q8stat_nuagetopmots, echo=FALSE, warning=FALSE, fig.height = 8, fig.width = 8}
g <- graph.adjacency(tmq8, weighted=T, mode = "undirected")
g <- simplify(g)
V(g)$label <- V(g)$name
V(g)$degree <- degree(g)
V(g)$label.cex <- 2.2 * V(g)$degree / max(V(g)$degree)+ .2
V(g)$label.color <- rgb(0, 0, .2, .8)
V(g)$frame.color <- NA
egam <- (log(E(g)$weight)+.4) / max(log(E(g)$weight)+.4)
E(g)$color <- rgb(.5, .5, 0, egam)
E(g)$width <- egam
layout1 <- layout.fruchterman.reingold(g)
set.seed(3952)
plot(g, layout=layout1, width = 500, height = 500)
```


## Analyse des réponses de la Q9

```{r , echo=FALSE}
dt <- data %>% count (Q9)
dt$pct <- round(dt$n / sum(dt$n) * 100,2)
kable(dt, caption = vars2_value[9], col.names = c("Réponse","Nb","Pct"))
```

## Analyse de mots dans la Q10

```{r q10stat_topmots, echo=FALSE, warning=FALSE}
vars2_value[10]
tmq10_temp <- data.frame(word = colnames(tmq10),freq=diag(tmq10))
tmq10_temp <- tmq10_temp[order(-tmq10_temp$freq),]
ggplot(tmq10_temp[1:20,], aes(x = reorder(word, -freq), y = freq)) + 
  geom_bar(stat="identity") + 
  coord_flip()+
  xlab("Terme") + 
  ylab("Fréquence") + 
  theme_minimal()
```


```{r q10stat_nuagetopmots, echo=FALSE, warning=FALSE, fig.height = 8, fig.width = 8}
g <- graph.adjacency(tmq10, weighted=T, mode = "undirected")
g <- simplify(g)
V(g)$label <- V(g)$name
V(g)$degree <- degree(g)
V(g)$label.cex <- 2.2 * V(g)$degree / max(V(g)$degree)+ .2
V(g)$label.color <- rgb(0, 0, .2, .8)
V(g)$frame.color <- NA
egam <- (log(E(g)$weight)+.4) / max(log(E(g)$weight)+.4)
E(g)$color <- rgb(.5, .5, 0, egam)
E(g)$width <- egam
layout1 <- layout.fruchterman.reingold(g)
set.seed(3952)
plot(g, layout=layout1, width = 500, height = 500)
```


## Analyse des réponses de la Q11

```{r , echo=FALSE}
dt <- data %>% count (Q11)
dt$pct <- round(dt$n / sum(dt$n) * 100,2)
kable(dt, caption = vars2_value[11], col.names = c("Réponse","Nb","Pct"))
```

## Analyse de mots dans la Q12

```{r q12stat_topmots, echo=FALSE, warning=FALSE}
vars2_value[12]
tmq12_temp <- data.frame(word = colnames(tmq12),freq=diag(tmq12))
tmq12_temp <- tmq12_temp[order(-tmq12_temp$freq),]
ggplot(tmq12_temp[1:20,], aes(x = reorder(word, -freq), y = freq)) + 
  geom_bar(stat="identity") + 
  coord_flip()+
  xlab("Terme") + 
  ylab("Fréquence") + 
  theme_minimal()
```


```{r q12stat_nuagetopmots, echo=FALSE, warning=FALSE, fig.height = 8, fig.width = 8}
g <- graph.adjacency(tmq12, weighted=T, mode = "undirected")
g <- simplify(g)
V(g)$label <- V(g)$name
V(g)$degree <- degree(g)
V(g)$label.cex <- 2.2 * V(g)$degree / max(V(g)$degree)+ .2
V(g)$label.color <- rgb(0, 0, .2, .8)
V(g)$frame.color <- NA
egam <- (log(E(g)$weight)+.4) / max(log(E(g)$weight)+.4)
E(g)$color <- rgb(.5, .5, 0, egam)
E(g)$width <- egam
layout1 <- layout.fruchterman.reingold(g)
set.seed(3952)
plot(g, layout=layout1, width = 500, height = 500)
```

## Analyse des réponses de la Q13
```{r , echo=FALSE}
vars2_value[11]
```

Les transports en commun

```{r q13tc, echo=FALSE}
dt <- data %>% count (Q13_TC)
dt$pct <- round(dt$n / sum(dt$n) * 100,2)
kable(dt)
```

Le covoiturage
```{r q13co, echo=FALSE}
dt <- data %>% count (Q13_CO)
dt$pct <- round(dt$n / sum(dt$n) * 100,2)
kable(dt)
```

L'auto partage
```{r q13au, echo=FALSE}
dt <- data %>% count (Q13_AU)
dt$pct <- round(dt$n / sum(dt$n) * 100,2)
kable(dt)
```

Le transport à la demande
```{r q13od, echo=FALSE}
dt <- data %>% count (Q13_OD)
dt$pct <- round(dt$n / sum(dt$n) * 100,2)
kable(dt)
```

Le vélo
```{r q13ve, echo=FALSE}
dt <- data %>% count (Q13_VE)
dt$pct <- round(dt$n / sum(dt$n) * 100,2)
kable(dt)
```

```{r q13ot, echo=FALSE}
dt <- data %>% count (Q13_OT)
dt$pct <- round(dt$n / sum(dt$n) * 100,2)
kable(dt)
```

## Analyse de mots dans la Q14

```{r q14stat_topmots, echo=FALSE, warning=FALSE}
vars2_value[14]
tmq14_temp <- data.frame(word = colnames(tmq14),freq=diag(tmq14))
tmq14_temp <- tmq14_temp[order(-tmq14_temp$freq),]
ggplot(tmq14_temp[1:20,], aes(x = reorder(word, -freq), y = freq)) + 
  geom_bar(stat="identity") + 
  coord_flip()+
  xlab("Terme") + 
  ylab("Fréquence") + 
  theme_minimal()
```


```{r q14stat_nuagetopmots, echo=FALSE, warning=FALSE, fig.height = 8, fig.width = 8}
g <- graph.adjacency(tmq14, weighted=T, mode = "undirected")
g <- simplify(g)
V(g)$label <- V(g)$name
V(g)$degree <- degree(g)
V(g)$label.cex <- 2.2 * V(g)$degree / max(V(g)$degree)+ .2
V(g)$label.color <- rgb(0, 0, .2, .8)
V(g)$frame.color <- NA
egam <- (log(E(g)$weight)+.4) / max(log(E(g)$weight)+.4)
E(g)$color <- rgb(.5, .5, 0, egam)
E(g)$width <- egam
layout1 <- layout.fruchterman.reingold(g)
set.seed(3952)
plot(g, layout=layout1, width = 500, height = 500)
```

## Analyse de mots dans la Q15

```{r q15stat_topmots, echo=FALSE, warning=FALSE}
vars2_value[15]
tmq15_temp <- data.frame(word = colnames(tmq15),freq=diag(tmq15))
tmq15_temp <- tmq15_temp[order(-tmq15_temp$freq),]
ggplot(tmq15_temp[1:20,], aes(x = reorder(word, -freq), y = freq)) + 
  geom_bar(stat="identity") + 
  coord_flip()+
  xlab("Terme") + 
  ylab("Fréquence") + 
  theme_minimal()
```


```{r q15stat_nuagetopmots, echo=FALSE, warning=FALSE, fig.height = 8, fig.width = 8}
g <- graph.adjacency(tmq15, weighted=T, mode = "undirected")
g <- simplify(g)
V(g)$label <- V(g)$name
V(g)$degree <- degree(g)
V(g)$label.cex <- 2.2 * V(g)$degree / max(V(g)$degree)+ .2
V(g)$label.color <- rgb(0, 0, .2, .8)
V(g)$frame.color <- NA
egam <- (log(E(g)$weight)+.4) / max(log(E(g)$weight)+.4)
E(g)$color <- rgb(.5, .5, 0, egam)
E(g)$width <- egam
layout1 <- layout.fruchterman.reingold(g)
set.seed(3952)
plot(g, layout=layout1, width = 500, height = 500)
```

## Analyse de mots dans la Q16

```{r q16stat_topmots, echo=FALSE, warning=FALSE}
vars2_value[16]
tmq16_temp <- data.frame(word = colnames(tmq16),freq=diag(tmq16))
tmq16_temp <- tmq16_temp[order(-tmq16_temp$freq),]
ggplot(tmq16_temp[1:20,], aes(x = reorder(word, -freq), y = freq)) + 
  geom_bar(stat="identity") + 
  coord_flip()+
  xlab("Terme") + 
  ylab("Fréquence") + 
  theme_minimal()
```


```{r q16stat_nuagetopmots, echo=FALSE, warning=FALSE, fig.height = 8, fig.width = 8}
g <- graph.adjacency(tmq16, weighted=T, mode = "undirected")
g <- simplify(g)
V(g)$label <- V(g)$name
V(g)$degree <- degree(g)
V(g)$label.cex <- 2.2 * V(g)$degree / max(V(g)$degree)+ .2
V(g)$label.color <- rgb(0, 0, .2, .8)
V(g)$frame.color <- NA
egam <- (log(E(g)$weight)+.4) / max(log(E(g)$weight)+.4)
E(g)$color <- rgb(.5, .5, 0, egam)
E(g)$width <- egam
layout1 <- layout.fruchterman.reingold(g)
set.seed(3952)
plot(g, layout=layout1, width = 500, height = 500)
```

